臺灣臺南地方法院刑事判決　　　　　　　94年度訴字第1011號
公　訴　人　臺灣台南地方法院檢察署檢察官
被　　　告　乙○○
上列被告因違反毒品危害防制條例案件，經檢察官提起公訴（94
年度毒偵緝字第205號），被告就犯罪事實為有罪之陳述，本院
裁定進行簡式審判程序，判決如下：
    主  文
乙○○連續施用第一級毒品，累犯，處有期徒刑拾月；又連續施
用第二級毒品，累犯，處有期徒刑玖月。應執行有期徒刑壹年伍
月。
    事  實
一、乙○○前於民國88年，因違反毒品危害防制條例案件，經觀
    察勒戒後，認無繼續施用傾向，由臺灣臺南地方法院檢察署
    檢察官於88年11月20日釋放，並以88年度毒偵字第258號為
    不起訴處分確定；次於89年間，因違反毒品危害防制條例案
    件，經觀察勒戒後，認無繼續施用傾向，經同署檢察官以89
    年度毒偵字第618號、第737號為不起訴處分確定；又於89年
    間，因施用第二級毒品安非他命案件，經同署檢察官聲請強
    制戒治，並以89年度毒偵字第2768號聲請簡易判決處刑，於
    90年7月19日停止處分付保護管束出監，嗣經本院裁定撤銷
    停止戒治，令入戒治處所施以強制戒治，於91年5月15日執
    行完畢。
二、乙○○之上開刑事追訴部分則由本院以90年度南簡字第15號
    判決有期徒刑五月確定；再於90年間，因違反妨害兵役治罪
    條例案件，經本院以90年度新簡字第91號判決有期徒刑二月
    確定；復於90年間，因施用第一級毒品海洛因案件，經本院
    以90年度訴字第611號判決有期徒刑七月確定，上開三案定
    應執行刑有期徒刑一年一月；另於90年間，因施用第二級毒
    品安非他命案件，經本院以90年度易字第2410號判決有期徒
    刑八月確定，並接續於上開三案後執行，於92年8月13日縮
    短刑期假釋出監，嗣經確定判決撤銷假釋，執行殘刑三月十
    日，於93年4月29日執行完畢。
三、詎乙○○猶未戒除惡習，於強制戒治執行完畢釋放後五年內
    ，復分別基於施用第一級毒品海洛因及第二級毒品安非他命
    之概括犯意，自92年8月14日起至93年1月19日止及93年4月
    30日（起訴書誤載為91年間某日）起至94年4月10日下午1時
    30 分許回溯26小時內及96小時內之某時許止，分別在臺南
    市○○區○○街「太子賓館」內、臺南縣永康市○○街43號
    住宅內、臺南縣仁德鄉○○街上、臺南市○○路「河景飯店
    」內等地，連續以捲菸及以將安非他命置於吸食器內點火燒
    烤後吸食其煙之方式，施用第一級毒品海洛因及第二級毒品
    安非他命多次。嗣於94年2月27日下午5時45分許，為警在臺
    南市○區○○路與裕忠一街口查獲後，又於94年4月10日中
    午12時55分許，為警在臺南市○區○○○路2段243巷72弄2
    號前查獲，並經其同意採集尿液送驗，結果呈鴉片類及安非
    他命類毒品陽性反應，而知悉上情。
四、案經臺南縣警察局第一分局報告臺灣台南地方法院檢察署檢
    察官偵查起訴。
    理  由
一、本件係經被告乙○○於本院當庭表示認罪，而以簡式審判程
    序加以審理，有本院94年8月30日準備程序及審判筆錄附卷
    足憑，則依據刑事訴訟法第273條之2、同法第159條第2項之
    規定，不適用傳聞法則有關限制證據能力之相關規定，合先
    敘明。
二、按海洛因經注射入人體後，約百分之八十於二十四小時內自
    尿中排出，一般而言，尿液中能否檢驗出嗎啡陽性反應與其
    投與量、投與途徑、採尿時間、個人體質及檢驗方法之靈敏
    度有關，國外曾有文獻報導注射六毫克之海洛因鹽酸鹽，其
    代謝物嗎啡之平均可檢出時限約為二十六小時，此有行政院
    衛生署藥物食品檢驗局81年9月8日（八一）藥檢壹字第八一
    一四八八五號函示可參；次按安非他命經口服投與後約百分
    之七十於二十四小時內自尿中排出，約百分之九十於九十六
    小時內自尿中排出，由於目前國內尿液中甲基安非他命之檢
    驗僅為鑑定其是否呈陽性反應尚未定其含量，且甲基安非他
    命成分之檢出與其投與方式、投與量、個人體質、採尿時間
    與檢測儀器之精密度等諸多因素有關，因此僅憑尿液中呈安
    非他命陽性反應，並無法確實推算吸食時間距採集時間之長
    短，惟依上述資料推斷，最長可能不會超過四日，業經行政
    院衛生署藥物食品檢驗局分別於81年2月8日以（八一）藥檢
    壹字第００一一五六號函述明此旨綦詳。查前揭犯罪事實，
    業據被告乙○○於偵查中及本院審理時坦承不諱，而被告於
    上開犯行後為警查獲時所採集之尿液檢體，經送驗結果，呈
    鴉片類及安非他命類毒品陽性反應，有長榮大學分別於94年
    3月23日、94年4月13日所出具之確認報告各一份（分見警卷
    第8頁、94毒偵字第927號卷第47頁）、台南市警察局第一分
    局94年2月27日、94年4月10日偵辦乙○○涉嫌毒品危害防制
    條例案送驗尿液及年籍對照表各一紙（分見警卷第14頁、第
    15頁）在卷可參，揆諸上開關於毒品檢驗之說明，足認被告
    之自白確與事實相符，堪以採信。另被告於90年8月28日入
    監執行刑期至92年8月13日假釋出監，有臺灣高等法院被告
    前案紀錄表一份在卷可憑，得證被告於91年間係於監獄中執
    行刑期，因此起訴書記載被告之犯罪時點始於91年間某日，
    顯係誤載，附此敘明。又被告前因施用毒品案件，而有事實
    欄一所示之觀察、勒戒及強制戒治之紀錄，有臺灣高等法院
    被告前案紀錄表及臺灣臺南地方法院檢察署刑案資料查註紀
    錄表各一份附卷可稽，互核相符，事證明確。故被告於強制
    戒治執行完畢釋放後，五年內再犯本件施用第一級毒品海洛
    因、第二級毒品安非他命之犯行，足堪認定。
三、按海洛因及安非他命業經分別列入毒品危害防制條例第2條
    第2項第1款、第2款所規定之第一級毒品及第二級毒品，禁
    止非法持有、施打及吸用，毒品危害防制條例第2條第2項第
    1款、第2款分別定有明文。被告非法施用海洛因及安非他命
    ，核其所為，分別係犯毒品危害防制條例第10條第1項、第2
    項之施用第一級毒品及施用第二級毒品罪；其持有第一級毒
    品海洛因、第二級毒品安非他命之低度行為，各為進而施用
    之高度行為所吸收，均不另論罪。被告先後多次施用第一級
    毒品海洛因及第二級毒品安非他命之犯行，均時間緊接，各
    觸犯犯罪構成要件相同之罪名，顯均係基於概括犯意而為，
    均應分別依連續犯規定論以一罪，即連續施用第一級毒品罪
    及連續施用第二級毒品罪，並均加重其刑。被告所犯二罪，
    即連續施用第一級毒品罪及連續施用第二級毒品罪，犯意各
    別，構成要件不同，應分論併罰。被告有如事實欄二所示之
    犯罪科刑及執行紀錄，於93年4月29日執行完畢，此有臺灣
    高等法院被告前案紀錄表及臺南地方法院檢察署刑案資料查
    註紀錄表各一份在卷可按，其於五年內再犯本件有期徒刑以
    上之本罪，為累犯，應依刑法第47條規定，加重其刑，並依
    刑法第70條規定，分別遞加重之。爰審酌被告施用毒品之犯
    行，在性質上乃屬對自我身心健康之自戕行為，尚未嚴重破
    壞社會秩序、侵害他人權益，然其前因施用毒品經送觀察、
    勒戒及強制戒治後，猶不思戒絕革除惡習，再為本件犯罪，
    顯未因前所受之觀察、勒戒及強制戒治而記取教訓，及被告
    犯後坦承犯行，態度良好，並其犯罪之動機、目的、手段等
    一切情狀，各量處如主文所示之刑，並定其應執行刑，以資
    懲儆。
據上論斷，應依刑事訴訟法第273條之1第1項、第299條第1項前
段，毒品危害防制條例第10條第1項、第2項，刑法第11條前段、
第56條、第47條、第51條第5款，判決如主文。
本案經檢察官甲○○到庭執行職務
中　　華　　民　　國　　94　　年　　9 　　月　　13　　日
      　　　　　　　　　刑事第八庭    法　官　蘇義洲
以上正本證明與原本無異。
如不服本判決，應於判決送達後10日內，向本院提出上訴狀。
      　　　　　　　　　　　　　　　　書記官　張豐榮
中　　華　　民　　國　　94　　年　　9 　　月　　13　　日
附錄法條：
毒品危害防制條例第10條
施用第一級毒品者，處六月以上五年以下有期徒刑。
施用第二級毒品者，應三年以下有期徒刑。
